臺灣高雄地方法院民事裁定　九十一年簡抗字第二二號
　　抗　告　人　乙○○
　　相　對　人　丙○○
　　　　　　　　甲○○
右當事人間請求損害賠償事件，抗告人對於中華民國九十一年三月二十五日本院高雄
簡易庭九十一年度雄簡字第八一０號裁定提起抗告，本院裁定如左：
    主      文
抗告駁回。
抗告程序費用由抗告人負擔。
    理      由
一、抗告意旨略以：抗告人前於民國九十一年三月十八日向鈞院對相對人丙○○、甲
    ○○提起給付之訴，抗告人起訴丙○○請求賠償是依據契約法律關係，而抗告人
    與丙○○間並無定有債務履行地，而對甲○○係依侵權行為之法律關係為請求，
    所以本件並沒有民事訴訟法第十二條、第十五條所謂「契約涉訟」及「侵權行為
    涉訟」之共同特別審判籍的問題，沒有民事訴訟法第二十條但書之適用，原審誤
    認福建金門地方法院為本件之共同管轄法院容有誤會，爰依法提起抗告，賜准廢
    棄原裁定云云。
二、按「侵權行為涉訟者，得由行為地之法院管轄。」、「共同訴訟之被告數人，其
    住所不在一法院管轄區域內者，各該住所在地之法院俱有管轄權。但依第四條至
    前條規定有共同管轄法院者，由該法院管轄。」民事訴訟法第十五條第一項、第
    二十條分別定有明文。經查，本件抗告人與被告甲○○無契約關係，固不生民事
    訴訟法第十二條所謂「因契約涉訟」之問題，惟抗告人於事實及理由欄中記載「
    被告丙○○不此之為，趁原告不在金門之際，與被告甲○○串通好，用丙○○承
    租之工程拖船，將該三十噸吊車從小金門拖至大金門之社教館作鋼構工程之施工
    ，由甲○○施工，謀取暴利，約於三月間不慎將該三十噸吊車翻覆損壞，棄置於
    荒草堆中，不予修理，....，為此依租賃契約及損害賠償之法律關係，請求被告
    等連帶給付二百八十九萬元及其遲延利息。」（見原審卷第六頁第一行至第九行
    ），且於訴之聲明第一項請求相對人二人「連帶」給付，顯見抗告人對相對人二
    人有基於共同侵權行為之法律關係為請求之意思（民法第一百八十五條第一項參
    照），則本件相對人二人對抗告人之侵權行為地均在金門，揆諸前揭條文意旨，
    本件自應由共同管轄法院福建金門地方法院管轄，原審據以裁定移送福建金門地
    方法院，核屬正當，於法並無不合。抗告意旨仍執前詞指摘原裁定不當，提起抗
    告，為無理由，應予駁回。
三、至抗告人對相對人丙○○另得本於租賃契約之法律關係而有所請求仍無不可，惟
    抗告人不得依據租賃契約之法律關係請求相對人二人「連帶」賠償。又本件非屬
    民事訴訟法第四百二十七條第一項、第二項所規定應適用簡易程序之事件，附此
    敘明。
四、依民事訴訟法第四百三十六條之一第三項、第四百九十二條第一項、第九十五條
    、第七十八條，裁定如主文。
中　　　華　　　民　　　國　　九十一　　年　　　五　　　月　　二十七　　日
                                    臺灣高雄地方法院民事第二庭
~B審判長法官　吳進寶
~B法　　　官　唐照明
~B法　　　官　陳建中
右為正本係照原本作成。
本裁定不得抗告。
中　　　華　　　民　　　國　　九十一　　年　　　五　　　月　　二十九　　日
~B法院書記官　林佳蓉
